臺灣屏東地方法院刑事判決　　　　　　　 99年度訴字第650號
公　訴　人　臺灣屏東地方法院檢察署檢察官
被　　　告　楊天宜
上列被告因偽證等案件，經檢察官提起公訴（99年度偵字第5095
號、第1373號），本院判決如下：
    主  文
楊天宜犯收受贓物罪，累犯，處有期徒刑參月，如易科罰金，以
新臺幣壹仟元折算壹日。又犯竊盜罪，共貳罪，均累犯，各處有
期徒刑肆月，如易科罰金，以新臺幣壹仟元折算壹日。又共同犯
竊盜罪，累犯，處有期徒刑肆月，如易科罰金，以新臺幣壹仟元
折算壹日。應執行有期徒刑壹年壹月，如易科罰金，以新臺幣壹
仟元折算壹日。
被訴偽證罪部分，無罪。
    事  實
一、楊天宜前因竊盜案件，經本院以民國96年度易字第776 號判
    處應執行有期徒刑10月，再經臺灣高等法院高雄分院以96年
    度上易字第1093號判決駁回上訴確定，嗣經入監執行，而於
    98年1月31日縮刑期滿執行完畢。
二、詎楊天宜猶不知悔改，明知某真實姓名年籍均不詳之人，於
    99年1 月中旬某日某時，在不詳地點，所交付之車牌號碼KS
    N-103 號重型機車，係屬來路不明之贓物（為林宗憲所有，
    而於98年12月20日19時30分許，在位於屏東縣東港鎮○○路
    上之安泰醫院D 棟停車格處失竊），而仍予以收受，供己騎
    乘使用。嗣於99年1 月30日11時30分許，楊天宜騎乘該機車
    搭載不知情之吳俊賢，行經屏東縣新園鄉○○村○○路7 之
    1 號旁，為警發覺有異攔檢後查獲，並當場扣得上開機車1
    輛（已發還被害人林宗憲），及用以騎乘上開機車之鑰匙1
    支。
三、楊天宜另意圖為自己不法之所有，或單獨基於竊盜之犯意，
    或與姓名年籍均不詳綽號「阿文」之成年男子基於竊盜犯意
    之聯絡，於下列時間、地點，為竊盜行為：
  (一)於99年5 月21日16時30分許，單獨1 人在位於屏東縣新園鄉
    鹽埔村「進海宮」前，見吳黃加月所有之腳踏車1 輛放置於
    該處，即趁無人注意之際，徒手竊取該腳踏車，並供己騎用
    。
  (二)於99年5 月22日8 時許，單獨1 人進入任何人均可自由進入
    之前揭「進海宮」之2 樓，徒手竊取「進海宮」內之銅製花
    瓶2 個、大香爐1 個、小香爐2 個（起訴書原記載為1 只，
    嗣檢察官於本院審理時當庭更正為2 個）。得手後，旋即騎
    乘上開竊得之腳踏車，載運至坐落屏東縣新園鄉○○段695
    地號土地上之「鹽埔企業社」，以新臺幣（下同）800 元之
    價格，變賣予不知情之「鹽埔企業社」負責人何俊生。
  (三)於99年5 月22日8 時30分許，夥同姓名年籍均不詳綽號「阿
    文」之成年男子，再度進入「進海宮」內，共同徒手竊取「
    進海宮」內之不鏽鋼盤子3 個（起訴書記載為不生鏽鋼盤子
    ）、銅製花瓶8 個（其中大花瓶2 個、小花瓶6 個）。得手
    後，正攜帶上開竊得之財物，騎乘上開竊得之腳踏車欲離去
    之際，在「進海宮」廣場前，經據報前來之員警當場逮捕，
    並當場扣得上開竊得之腳踏車1 輛，以及不鏽鋼盤子3 個、
    銅製花瓶8 個，並循線至「鹽埔企業社」起出上開經變賣之
    銅製花瓶2 個、大香爐1 個、小香爐2 個（分別發還吳黃加
    月及「進海宮」管理人李秀親），因而查獲上情。
四、案經屏東縣政府警察局東港分局報告臺灣屏東地方法院檢察
    署檢察官偵查起訴。
    理  由
壹、證據能力部分：
    本判決所引用之證據資料（詳後引證據），其中傳聞證據部
    分，縱無刑事訴訟法第159 條之1 至第159 條之4 或其他規
    定之傳聞證據例外情形，亦因被告同意可供證據使用，依刑
    事訴訟法第159 條之5 第1 項之規定，本院審酌該證據作成
    之情況，認為適當，應得為證據。
貳、有罪部分：
一、認定事實部分：
    訊據被告對於上揭時、地，收受贓物及先後3 次單獨竊盜及
    共同竊盜之犯罪事實，均坦承不諱（見本院卷第142 頁正面
    至第143 頁正面），核與證人即被告當時搭載之吳俊賢、被
    害人林宗憲、被害人吳黃加月、「進海宮」管理人李秀親、
    「鹽埔企業社」負責人何俊生證述情節相符，並有扣押筆錄
    、扣押物品目錄表、贓物認領保管單、車籍查詢－基本資料
    查詢詳細畫面、車輛尋獲電腦輸入單、照片、「鹽埔企業社
    」收受物品－舊貨－五金廢料登記表等件附卷可稽（第0000
    000000號警卷第14至17、19至21、26至29頁、第0000000000
    號警卷第20至25、28至36、40頁），本案事證明確，被告上
    開犯行，堪以認定，應予依法論科。
二、論罪科刑部分：
  (一)核被告所為，就收受車牌號碼KSN-103 號重型機車部分，係
    犯刑法第349 條第1 項之收受贓物罪；就犯罪事實欄三、(一)
    至(三)部分，均係犯同法第320 條第1 項之普通竊盜罪。被告
    就犯罪事實欄三、(三)部分竊盜之犯行，與姓名年籍均不詳綽
    號「阿文」之成年男子之間，具有犯意聯絡與行為分擔，應
    論以共同正犯。被告所犯上開收受贓物罪及3 次竊盜罪，犯
    意個別，應予分論併罰。又被告前有如前揭犯罪事實欄所載
    論罪科刑及執行完畢之紀錄，此有臺灣高等法院被告前案紀
    錄表1 份在卷可佐，是被告於有期徒刑執行完畢後，5 年內
    故意再犯本件有期徒刑以上之4 罪，均為累犯，均應依刑法
    第47條第1 項規定加重其刑。
  (二)本院審酌被告前有多次竊盜、贓物前科，有臺灣高等法院被
    告前案紀錄表1 份在卷可證，素行難認屬佳，又其本應依循
    正軌賺取財物，如係他人所提供之財物，亦應在其來源係屬
    合法之情況下，方可收受，詎被告不思此為，竟仍收受來路
    不明之前揭機車，且另以前揭竊盜手法，先後3 次竊取上開
    財物，使各該被害人之權益受損，致使社會治安益形敗壞，
    行為實有不該，惟考量被告於本院審理時尚能坦承全部犯行
    ，且所收受之前揭機車及竊取之腳踏車、銅製花瓶等財物因
    遭警查獲而均已發還被害人，此有上開贓物認領保管單在卷
    可稽（第0000000000號警卷第19頁、第0000000000號警卷第
    33至35頁），被告所造成之損害應有所減輕等一切情狀，分
    別量處如主文所示之刑，並各諭知易科罰金之折算標準，且
    定其應執行之刑，復諭知同上之易科罰金折算標準。至扣案
    之被告用以騎乘車牌號碼KSN-103 號重型機車之鑰匙1 支，
    依卷內證據資料，並無法證明為被告所有，爰不予宣告沒收
    。
、無罪部分：
一、公訴意旨另以：被告楊天宜於99年1 月30日，因騎乘車牌號
    碼KSN-103 號重型機車為警查獲後，被移送臺灣屏東地方法
    院檢察署偵查，於當日20時51分許，在該署第8 偵查庭，經
    檢察官針對該車為何人使用對之訊問時，以證人身分，就案
    情有重要關係之是否為洪明農使用該車一情，供前具結而為
    虛偽陳述，虛偽證稱：「該車一個月前即見洪明農使用，洪
    明農並將之置於新園鄉○○路151 號前，鑰匙置於該處窗旁
    」云云，足以影響刑事案件偵查之正確性。因認被告此部分
    涉有刑法第168條之偽證罪嫌云云。
二、公訴意旨認被告涉犯前開偽證犯行，無非以證人林宗憲、吳
    俊賢、洪明農之證述；被告以證人身分接受偵訊之訊問筆錄
    ；被告所簽立之證人結文等證據資料，為其主要論斷之依據
    。
三、按「犯罪事實應依證據認定之，無證據不得認定犯罪事實」
    、「不能證明被告犯罪者，應諭知無罪之判決」，刑事訴訟
    法第154 條第2 項、第301 條第1 項分別定有明文。又證人
    係指就他人之訴訟案件，到案做證，而據實陳述其所曾目擊
    或經歷的事實之人，是倘若他人並未有任何的訴訟案件，在
    檢察官偵查或法院審理中，仍遽令行為人就他人是否犯罪具
    結作證，縱該行為人有為虛偽之陳述，亦難以該罪相繩。
四、訊據被告堅決否認有偽證之犯行，辯稱：伊當天作證說的是
    實話等語。經查，被告於99年1 月30日，經警移送至臺灣屏
    東地方法院檢察署接受檢察官訊問時，確有經檢察官告知得
    拒絕作證之權利、具結之義務及作偽證之處罰後，為上述之
    證詞等情，固有該次訊問筆錄、證人結文附卷可稽（99年度
    偵字第1373號偵查卷第6 、8 頁），並經本院審理時當庭勘
    驗該次偵訊錄音光碟無訛，有本院之審判筆錄附卷可按（見
    本院卷第138 頁及背面）。惟洪明農於該段時間，並未有因
    涉犯竊取車牌號碼KSN-103 號重型機車之相關案件，經檢察
    官起訴及法院判決，或尚在檢察官偵查中等節，有本院依職
    權所調取洪明農之臺灣高等法院被告前案紀綠表、臺灣屏東
    地方法院檢察署99年度偵字第3803號、第4725號起訴書及本
    院99年度易字第431 號判決等件在卷可稽（見本院卷第112
    至128 頁、131 至135 頁），則依前揭說明所示，被告於99
    年1 月30日以證人之身分就洪明農是否有竊取車牌號碼KSN-
    103 號重型機車乙事作證，縱其當時係有為虛偽之陳述，亦
    難認被告當時所為係有涉犯偽證罪之犯行，爰依法為被告無
    罪之諭知。
據上論斷，應依刑事訴訟法第299 條第1 項前段、第301 條第1
項，刑法第28條、第349 條第1 項、第320 條第1 項、第47條第
1 項、第41條第1 項前段、第8 項、第51條第5 款，刑法施行法
第1 條之1 ，判決如主文。
本案經檢察官鍾佩真到庭執行職務。
中    華    民    國   100    年    3     月    11    日
              刑事第一庭  審判長法  官  徐美麗
                                法  官  許瑜容
                                法  官  楊宗翰
以上正本證明與原本無異。
如不服本判決應於收受判決後10日內向本院提出上訴書狀，並應
敘述具體理由；其未敘述上訴理由者，應於上訴期間屆滿後20日
內向本院補提理由書（均須按他造當事人之人數附繕本）「切勿
逕送上級法院」。
中    華    民    國   100    年    3     月    11    日
                                書記官  鍾小屏
附錄本判決論罪之法條：
中華民國刑法第320條
意圖為自己或第三人不法之所有，而竊取他人之動產者，為竊盜
罪，處5  年以下有期徒刑、拘役或 5 百元以下罰金。
意圖為自己或第三人不法之利益，而竊佔他人之不動產者，依前
項之規定處斷。
前二項之未遂犯罰之。
中華民國刑法第349條
收受贓物者，處 3 年以下有期徒刑、拘役或 5 百元以下罰金。
搬運、寄藏、故買贓物或為牙保者，處 5 年以下有期徒刑、拘
役或科或併科 1 千元以下罰金。
因贓物變得之財物，以贓物論。